# 吸收合并后转让

提问人：duyitao2006 时间：2011-09-18 22:00:22
公司吸收合并了A、B公司，使其成为分公司，由于合并对价分别大于、小于A、B的净资产，并分别在报表上确认了商誉和资本公积，现在对A、B重新评估后，要作价转让投资另一公司，那么之前吸收合并的商誉、资本公积应该是要同时转销吧？

回答人：chenyiwei
回复 duyitao2006 的帖子
当初对A、B的吸收合并，从会计角度看是否构成企业合并？如果是，是同一控制下合并还是非同一控制下合并？
如果对A的合并属于非同一控制下合并，则处置A的净资产时，当初形成的商誉也一并转销。 如果对B的合并属于同一控制下合并，则处置B的净资产时，当初形成的资本公积不作处理。

回答人：chenyiwei
回复 duyitao2006 的帖子
权益性交易形成的资本公积一旦形成即与导致其形成的对应资产相分离，以后不再变动。控股合并情况下在合并报表层面形成的资本公积同理。
这个问题在本版面讨论过多次，你可以搜索一下。